臺灣板橋地方法院交通事件裁定　　　 100年度交聲字第2053號
原處分機關　交通部公路總局臺北區監理所板橋監理站
異　議　人
即受處分人　古昇弘
上列異議人因違反道路交通管理處罰條例案件，對於交通部公路
總局臺北區監理所板橋監理站於民國100 年6 月10日以板監裁字
第裁41-C00000000號違反道路交通管理事件裁決書所為之處分，
聲明異議，本院裁定如下：
    主  文
異議駁回。
    理  由
一、原處分意旨略以：異議人即受處分人古昇弘於民國100 年5
    月15日18時50分許，騎乘車牌號碼M8W-261 號普通重型機車
    行經新北市○○區○○街2 巷口時，為執勤警員發覺其車牌
    經塗抹污損致車號英文字母與數字模糊不清，難以辨認，乃
    攔停拍照採證並告知違規事實後，填製新北市警交大字第C0
    0000000 號舉發違反道路交通管理事件通知單舉發，異議人
    於應到案日期前到案陳述意見，交通部公路總局臺北區監理
    所板橋監理站函請舉發機關查明異議人確有上揭塗抹污損汽
    車牌照使不能識號牌之違規行為，遂依道路交通管理處罰條
    例第13條第1 款規定，裁處異議人罰鍰新臺幣3 千元，並責
    令申請換領牌照或改正。
二、異議意旨略謂：上開車號M8W-261 號機車之車牌，黑色部分
    雖然有些糢糊，但此為異議人經常洗車所造成之自然掉漆現
    象，只要將黑色部分補強即可，且一般百姓怎麼會知道車牌
    號碼褪色到什麼程度時應洽監理處換領牌照，為此聲明異議
    ，請求撤銷原處分云云。
三、按汽車（含機器腳踏車）行駛，有塗抹污損牌照，使不能辨
    認其牌號者，處汽車所有人新臺幣2400元以上4800元以下罰
    鍰，並責令申請換領牌照或改正，道路交通管理處罰條例第
    13條第1 款定有明文。經查，異議人古昇弘於100 年5 月15
    日18時50分許，騎乘車牌號碼M8W-261 號重型機車，行經新
    北市○○區○○街2 巷口時，為警發覺其車牌號碼M8W-261
    號之英文字母與數字模糊不清，致號牌難以辨識，乃攔停拍
    照採證，當場舉發之事實，有新北市政府警察局海山分局
    100 年6 月2 日新北警海交裁字第1000024982號函及所附警
    員拍攝之取締採證照片1 張在卷可憑。又車牌碼號M8W-261
    號機車之所有人係異議人古昇弘，該機車係95年6 月出廠，
    有車號查詢重型機車車籍資料1 紙附卷可考，則該機車自領
    用車牌時起迄警員攔停取締時止，未逾5 年，衡情應不致因
    日曬雨淋而嚴重掉漆，況依異議人提出上開機車之照片所示
    ，該機車之車殼及後車燈罩等處均顏色鮮豔並無褪色情形，
    則其車牌顏色模糊不清之原因自不可能係日曬雨淋所致。又
    異議人古昇弘雖辯稱：上揭車牌號碼係因伊經常以海綿洗車
    ，因此掉漆褪色云云。惟以海綿及一般清潔劑經常清洗車牌
    ，亦不致使車牌號碼嚴重掉漆，又依卷附採證照片所示，異
    議人之上開機車係處於停止未動之狀態，其號牌第3 碼英文
    字母「W 」與第4 碼數字「2 」因顏色太淡致反光嚴重，已
    達不能辨識程度。異議人於本院當庭提出其自行拍攝之照片
    ，其拍攝時間係於日落之前，於無需使用閃光燈補強之情形
    下，該號牌「M8W - 261 」之顏色係從兩邊往中間逐漸淡化
    ，即中間「- 」字幾已呈現完全白色，而其二旁之「W 」及
    「2 」亦接近白色，「8 」及「6 」則呈現淡黑色，二邊最
    外側之「M 」及「1 」字則尚維持較深之黑色；設若異議人
    係因經常洗車致車牌掉漆，衡情每個英文字及數字應係平均
    受力，當不致造成車牌中間之顏色太淡，而兩旁之顏色較深
    之不自然、不平均之污損情狀。又異議人如經常洗車致車牌
    顏色因此褪色，則何以該機車之塑膠車殼及塑膠後車燈罩等
    處均顏色鮮豔並無褪色情形，顯見異議人應係故意針對車牌
    以特殊方法洗刷處理，始致該車牌之中間「- 」、「W 」及
    「2 」字呈現幾近白色之狀態，使該車牌於車輛行駛狀態下
    或夜間受燈光照射時，不能辨識其號牌。又車牌如已不能辨
    識其號碼時，汽車所有人應向監理機關申請更換車牌，此為
    一般駕駛人均具備之常識。異議人故意塗抹污損上開車牌，
    使不能辨認其牌號，又不向監理機關申請更換車牌，而仍行
    駛於道路上，自應依上開規定處罰。
四、綜上所述，異議人上開辯解不足採信，本件異議人確有塗抹
    污損車牌致不能辨識號牌而仍行駛該機車之違規事實。原處
    分機關援引道路交通管理處罰條例第13條第1 款及違反道路
    交通管理事件統一裁罰基準表，裁處異議人罰鍰新臺幣3千
    元，並責令申請換領牌照或改正，核無不合，本件異議為無
    理由，應予駁回。
據上論斷，應依道路交通管理處罰條例第87條第2 項，道路交通
事件處理辦法第18條，裁定如主文。
中    華    民    國    100  年    9     月    9    日
                    刑事第二庭  法  官  樊季康
以上正本證明與原本無異
如不服本裁定應於送達後5日內向本院提出抗告狀
                                書記官  陳秀慧
中    華    民    國  100     年    9     月    9     日